臺北高等行政法院裁定
110年度交上字第249號
上  訴  人  楊孟殷                              
被 上訴 人  桃園市政府警察局龜山分局                   

代  表  人  蕭欽杰         
上列當事人間交通裁決事件，上訴人對於中華民國110年5月31日
臺灣桃園地方法院109年度交字第504號行政訴訟判決，提起上訴
，本院裁定如下：
    主  文
上訴駁回。
上訴審訴訟費用新臺幣柒佰伍拾元由上訴人負擔。
    理  由
一、按對於交通裁決事件之判決提起上訴，非以其違背法令為理
    由，不得為之，且應於上訴理由中表明原判決所違背之法令
    及其具體內容之事由，或表明依訴訟資料可認為原判決有違
    背法令之具體事實之事由，行政訴訟法第237條之9第2項準
    用第235條第2項及第236條之1規定甚明。是對於地方法院交
    通裁決事件之判決上訴，非以其違背法令，且於上訴理由中
    表明上開事由之一者，即屬不應准許，自應認為不合法而駁
    回之。又依同法第237條之9第2項準用第236條之2第3項、第
    243條第1項規定，判決不適用法規或適用不當者，為違背法
    令；而判決有第243條第2項所列各款情形之一者，為當然違
    背法令。是當事人對於地方法院交通裁決事件之判決上訴，
    如依行政訴訟法第237條之9第2項準用第236條之2第3項、第
    243條第1項規定，以判決有不適用法規或適用不當為理由時
    ，其上訴狀或理由書應表明原判決所違背之法令及其具體內
    容；若係成文法以外之法則，應揭示該法則之旨趣，倘為司
    法院解釋，則為揭示該判解之字號或其內容。如以行政訴訟
    法第237條之9第2項準用第236條之2第3項、第243條第2項所
    列各款情形為理由時，其上訴狀或理由書，應揭示合於該條
    項各款之事實。上訴狀或理由書如未依此項方法表明者，即
    難認為已對交通裁決事件之判決之違背法令有具體之指摘，
    其上訴自難認為合法。再證據資料如何判斷，為證據評價問
    題，其證明力如何，是否足以證明待證之事實，乃應由事實
    審法院斟酌全辯論意旨及調查證據之結果，依論理及經驗法
    則判斷事實之真偽；苟其判斷無違反證據、經驗及論理法則
    等違法情事，即非法所不許。換言之，證據之取捨與當事人
    所希冀者不同，致其事實之認定亦異於該當事人之主張者，
    不得謂為原判決有違背法令之情形。
二、上訴人於民國109年6月3日18時57分許，由桃園市○○區○○路○
    段000號前穿越道路至對向時，與訴外人劉永森騎乘普通重
    型機車（沿忠義路由頂湖路往林口方向行駛）發生碰撞，造
    成雙方當事人受傷之交通事故。嗣被上訴人所屬交通分隊警
    員檢視相關事故資料及監視器錄影畫面，認上訴人有「行人
    不依規定擅自穿越車道」之違規行為，乃製單舉發，並記載
    應到案日期為109年9月25日前。上訴人未依通知日期到案，
    被上訴人即於109年9月28日填製109山警分交裁字第01242號
    裁決書（下稱原處分），依道路交通管理處罰條例（下稱道
    交處罰條例）第78條第1項第3款及道路交通管理事件統一裁
    罰基準及處理細則等規定，裁處上訴人罰鍰新臺幣（下同）
    300元。上訴人對原處分不服，提起行政訴訟，經臺灣桃園
    地方法院（下稱原審）以109年度交字第504號行政訴訟判決
    駁回其訴（下稱原判決）。上訴人仍不服，遂提起本件上訴
    。
三、上訴意旨略以：㈠道交處罰條例並無課予行人有須注意左右
    來車始能穿越車道之義務，且伊於穿越前已有注意雙向六車
    道有無來車，至中間分隔島時，亦有稍停等候，行進間因視
    該處無行人穿越道，故皆以小跑步迅速通行，應可認對於危
    險之發生已盡注意之責任。且事故路口前10多公尺處有「慢
    」字標誌提醒駕駛人減速慢行，内側車道之汽車亦遵守而減
    速。綜合以上，伊應可信賴劉永森亦會遵守相關規定而減速
    慢行，伊有信賴原則之適用，應免除伊過失之責任。㈡原判
    決未查桃園市政府車輛行車事故鑑定委員會鑑定意見書及事
    故分析研判表所載之現場位置與現場實際狀況不盡相同，即
    率爾認伊穿越道路時有未注意左右來車之違規行為， 且對
    系爭違規地點究係路口或路段，未予說明，有判決不備理由
    之違法等語。查原判決就上訴人於上揭時、地，確有上揭違
    規行為及被上訴人所為原處分之合法性，暨上訴人主張如何
    不足採等事項，均詳予論述。有關上訴人之前揭上訴意旨，
    上訴人已於原審主張，並經原審於原判決中之五、㈡4.、5.
    、6.予以論明（詳原判決第6頁至第8頁，本院卷第18-20頁
    ）。核其上訴理由，無非執業據原審論斷不採之陳詞，再予
    爭執，或就原審取捨證據、認定事實之職權行使，指摘其為
    不當，或係以其一己對法規之主觀見解，任意指摘原判決所
    為論斷有違背法令之情，而非具體表明合於不適用法規、適
    用法規不當、或行政訴訟法第237條之9第2項準用第236條之
    2第3項、第243條第2項所列各款之情形，難認對該判決如何
    違背法令已有具體之指摘，依首開規定及說明，應認其上訴
    為不合法，應予駁回。
四、末按，交通裁決事件之上訴，行政法院為訴訟費用之裁判時
    ，應確定其費用額，此觀行政訴訟法第237條之9第2項準用
    第237條之8第1項規定即明。本件上訴人對於交通裁決事件
    之上訴，既經駁回，則上訴審訴訟費用750元（上訴裁判費
    ）自應由上訴人負擔，爰併予確定如主文第2項所示。
五、據上論結，本件上訴為不合法。依行政訴訟法第237條之9第
    2項、第236條之2第3項、第249條第1項前段、第237條之8第
    1項、第104條、民事訴訟法第95條、第78條，裁定如主文。
中　　華　　民　　國　　110 　年　　10　  月　　29　  日
                    臺北高等行政法院第五庭
                              審判長法  官　蘇嫊娟
                                    法  官　陳雪玉
                                    法  官　魏式瑜

上為正本係照原本作成。
不得抗告。
中　　華　　民　　國　　110 　年　　10　  月　　29　  日
                                    書記官　林俞文